臺灣士林地方法院刑事判決
公　訴　人　臺灣士林地方法院檢察署檢察官
被　　　告　甲○○
上列被告因違反毒品危害防制條例案件，經檢察官提起公訴（93
年度毒偵字第837 號），本院於訊問被告後，被告為有罪之陳述
，經裁定認為宜以簡式審判程序審理並判決如下：
    主  文
甲○○施用第一級毒品，處有期徒刑捌月。
    事  實
一、甲○○前因施用第二級毒品安非他命案件，經觀察、勒戒後
    ，認無繼續施用毒品之傾向，由臺灣屏東地方法院檢察署檢
    察官於民國91年7 月31日，以91年度毒偵字第770 、798 號
    不起訴處分確定，並於91年8 月5 日釋放。詎甲○○仍不知
    悔改，於前開觀察、勒戒釋放後5 年內，復基於施用第一級
    毒品海洛因及第二級毒品安非他命之犯意，於93年4 月25
    日中午12時許，在其臺北市○○區○○街38巷16號1 樓住處
    之房間內，以將海洛因及安非他命摻雜置於燈泡內，再以火
    燒烤產生煙霧吸入體內之方式，施用第一級毒品海洛因及第
    二級毒品安非他命1 次。嗣於93年4 月29日下午2 時許，因
    另案遭通緝，為台北市政府警察局大安分局員警在其前開住
    處查獲，甲○○於有偵查犯罪職權之台北市政府警察局大安
    分局員警尚未發覺其施用第一級毒品海洛因及第二級毒品安
    非他命之犯罪事實前，主動向員警自首犯罪並接受裁判，員
    警乃徵得甲○○同意後採其尿液送驗，檢驗結果呈嗎啡及安
    非他命之陽性反應。
二、案經臺北市政府警察局大安分局報告臺灣士林地方法院檢察
    署檢察官偵查起訴。
    理  由
一、訊據被告甲○○對於上揭施用第一級毒品海洛因及第二級毒
    品安非他命之事實坦承不諱，而被告於93年4 月29日為警採
    集之尿液，經送臺灣尖端先進生技醫藥股份有限公司濫用藥
    物檢驗中心以氣相層析質譜儀法檢驗結果，呈嗎啡及安非他
    命之陽性反應，有上開檢驗中心93年5 月13日濫用藥物檢驗
    報告1 紙附卷可稽（見偵卷第7 頁）。綜上，堪認被告之自
    白與事實相符，足以採信。又被告甲○○前因施用第二級毒
    品安非他命案件，經觀察、勒戒後，認無繼續施用毒品之傾
    向，由臺灣屏東地方法院檢察署檢察官於91年7 月31日，以
    91 年 度毒偵字第770 、798 號不起訴處分確定，有上開不
    起訴處分書及臺灣高等法院被告全國前案紀錄表附卷可考，
    是被告於前次觀察、勒戒後，5 年內再犯本件施用第一級、
    第二級毒品之罪，堪以認定，應依法論科。
二、核被告甲○○所為，係犯毒品危害防制條例第10條第1 項、
    第2 項之施用第一級、第二級毒品罪。被告因施用第一級毒
    品海洛因、第二級毒品安非他命而分別持有第一級毒品海洛
    因、第二級毒品安非他命，其持有之低度行為分別為施用之
    高度行為所吸收，均不另論罪。再被告係一施用毒品行為，
    同時觸犯施用第一、二級毒品罪名，為被告供承在卷，為想
    像競合犯，應依刑法第55條之規定，從較重之施用第一級毒
    品罪處斷。公訴人認被告所犯上開2 罪之犯意各別，罪名有
    異，請求分論併罰，容有誤會，併此敘明。末按「刑法第62
    條所謂發覺，固非以有偵查犯罪權之機關或人員確知其人犯
    罪無誤為必要，而於對其發生嫌疑時，即得謂為已發覺；但
    此項對犯人之嫌疑，仍須有確切之根據得為合理之可疑者，
    始足當之，若單純主觀上之懷疑，要不得謂已發生嫌疑。」
    ，最高法院著有72年台上字第641 號判例可資參照。經查：
    被告係於92年9 月19日為台灣台北地方法院檢察署以北檢茂
    節緝字003470號通緝，經台北市政府警察局大安分局員警循
    線於93年4 月29日在被告住處查獲，有台北市政府警察局大
    安分局93年8 月30日北市警安分刑字第09363721900 號函在
    卷可憑（見本院卷第15頁至第16頁）。又員警於搜索前，並
    不知被告有施用第一級毒品及第二級毒品之犯行，係被告在
    台北市政府警察局大安分局製作警詢筆錄，經警詢問時自承
    犯行乙節，亦據被告陳稱明確，並有警詢筆錄在卷可參（見
    偵卷第4 頁），本件於被告住處亦未查獲有何毒品或施用毒
    品之器具，是以台北市政府警察局大安分局於逮捕被告時，
    就被告是否涉犯施用第一級及第二級毒品罪嫌，並無確切根
    據，被告即坦承有施用第二級毒品之犯行，足認被告係於有
    偵查權公務員未發覺犯罪前，自首其施用第二級毒品之犯行
    無誤，且該自首之效力，及於具有裁判上一罪關係之施用第
    一級毒品海洛因之部分，自係合於自首之條件，應依刑法第
    62 條 ，減輕其刑。爰審酌被告經觀察、勒戒後仍再次施用
    毒品，顯無戒絕毒品之毅力、施用毒品次數，及犯後坦承犯
    行，尚有悔意等一切情狀，量處如主文所示之刑，以資懲儆
    。
據上論斷，應依刑事訴訟法第273 條之1 第1 項、第299 條第1
項前段，毒品危害防制條例第10條第1 項、第2 項，刑法第11
條前段、第55條、第62條，判決如主文。
本案經檢察官謝榮林到庭執行職務。
中　　華　　民　　國　　94　　年　　5 　　月　　16　　日
                        刑事第四庭法  官  許碧惠
以上正本證明與原本無異。
如不服本判決，應於判決送達後10日內，向本院提出上訴狀。
                                  書記官  徐仁豐
中　　華　　民　　國　　94　　年　　5 　　月　　17　　日
附錄本判決論罪科刑依據之法條：
毒品危害防制條例第10條第1項、第2項：
施用第一級毒品者，處6月以上5年以下有期徒刑。
施用第二級毒品者，處3年以下有期徒刑。
